# 合并财务报表

提问人：gzgyi521 时间：2015-08-22 21:23:47
母公司向子公司增资，子公司少数股东不增资，增资之后约定股权架构不变，相当于子公司少数股东获取了一部无偿权益，合并抵消的时候需要把这部分算进少数股东权益吗？

回答人：chenyiwei
这种情况在合并报表层面体现为归属母公司股东的权益与少数股东权益之间的内部转移，即按照增资额中归属于少数股东权益的部分，减少资本公积，增加少数股东权益。

提问人：gzgyi521 时间：2015-08-23 09:53:44
陈老师，这个要是母公司这边没有资本公积-资本溢价（股本溢价），那是不是应该冲减留存收益啊？合并报表反映在留存收益这一块。是吗？陈老师

回答人：chenyiwei
其实冲减留存收益并不合理，个人并不赞同。

提问人：gzgyi521 时间：2015-08-24 21:20:23
但是合并报表层面没有资本公积（资本溢价或者股本溢价），那这怎么处理合适呢？陈老师，如果是冲减资本公积就为负数了。

回答人：chenyiwei
我个人一向认为宁可将资本公积冲减成负数，冲减留存收益的做法并不合理。